# 固定资产出资的认定

提问人：zzh1iin 时间：2012-08-25 00:39:23
求教陈版：公司以固定资产出资设立子公司，符合非货币性资产交换的准则吗？
谢谢！

回答人：chenyiwei
对公司（股东）这一方是符合的。一般理解以非货币性资产对子公司出资多数没有商业实质。此问题在本版面上讨论过多次，你可以搜索一下。